【裁判字號】    95,裁,2671
【裁判日期】    951127
【裁判案由】    聲請裁定更正
【裁判全文】
最  高  行  政  法  院  裁  定
                                     95年度裁字第02671號
聲  請  人  甲○○
上列聲請人因與相對人考選部間聲請裁定更正事件，對於中華民
國95年7月20日本院95年度裁字第01554號裁定，聲請再審。本院
裁定如下：
    主  文
再審之聲請駁回。
再審訴訟費用由聲請人負擔。
    理  由
一、按對於本院裁定聲請再審，依行政訴訟法第283條準用同法
    第277條第1項第4款之規定，應表明再審理由及關於再審理
    由並遵守不變期間之證據。所謂表明再審理由，必須指明其
    所再審之裁定，有如何合於行政訴訟法第273條第1項、第2
    項所定再審事由之具體情事始為相當，倘僅泛言有何條款之
    再審事由，而無具體情事；或僅指明所聲請再審之裁定前各
    程序所為裁判，有如何再審事由，而未具體指及其所聲請再
    審之裁定有合於再審之事由者，均難謂已表明再審事由，其
    再審之聲請，即屬不合法。
二、本件聲請人前因具狀聲請更正臺北高等行政法院於92年11月
    27日所為92年度全字第107號駁回其聲請假處分之裁定，該
    院以其未具體指出上開裁定有何誤寫、誤算或其他類此之顯
    然錯誤，於93年5月20日以92年度全字第107號裁定駁回其聲
    請（附記不得抗告），聲請人對此裁定提出異議，復經該院
    93年6月10日92年度全字第107號裁定予以駁回，聲請人仍不
    服，提起抗告，經本院以93年度裁字第895號裁定駁回確定
    在案，聲請人對該裁定聲請再審，經本院以94年度裁字第19
    26號裁定將本院93年度裁字第895號裁定及臺北高等行政法
    院93年6月10日之92年度全字第107號裁定廢棄，並請臺北高
    等行政法院將該院93年5月20日92年度全字第107號裁定檢送
    本院，經本院審理後，以95年度裁字第1554號裁定予以駁回
    在案。茲聲請人復對本院95年度裁字第1554號裁定聲請再審
    ，核其陳述各節無非對臺北高等行政法院89年度訴字第3159
    號判決、92年度全字第107號等前此各程序所為裁定主張有
    如何再審之事由，然對其所再審之本院95年度裁字第1554號
    裁定駁回聲請人抗告，有如何合於法定再審事由，並未具體
    指及，則其泛引行政訴訟法第273條第1項第12款及第13款等
    規定聲請再審，揆諸首揭說明，其再審之聲請即於法不合，
    應予駁回。至聲請人請求撤銷相對人（89）選專字第7857號
    行政處分及考試院（89）考台訴決字第32號訴願決定、請求
    廢棄臺北高等行政法院89年度訴字第3159號判決、92年度全
    字第107號前開三次裁定、本院93年度裁字第895號裁定，並
    命相對人准許聲請人閱覽及複印88年律師類科考試答題全部
    8科試卷、保全證據及聲請假處分等主張，查本院93年度裁
    字第895號裁定及臺北高等行政法院93年6月10日之92年度全
    字第107號裁定，已經本院94年度裁字第1926號裁定廢棄，
    其餘部分，並非本件得予審究之範圍，併予敘明。本件再審
    之聲請既不合法，依程序不合，實體不究之原則，聲請人所
    為實體上之主張，已無庸復予審酌，併此指明。
三、依行政訴訟法第283條、第278條第1項、第104條、民事訴訟
    法第95條、第78條，裁定如主文。
中    華    民    國    95    年    11    月    27    日
                  第六庭審判長法  官  張  登  科
                              法  官  葉  百  修
                              法  官  藍  獻  林
                              法  官  林  清  祥
                              法  官  鄭  小  康
以  上  正  本  證  明  與  原  本  無  異
中    華    民    國    95    年    11    月    28    日
                              書記官  葛  雅  慎


司法院資訊處製作；財團法人民間司法改革基金會備份。
